# 成本法编制合并报表处置子公司

提问人：ling648 时间：2022-03-06 10:46:41
陈版主您好：
我公司的合并底稿一直采用成本法编制合并报表，不进行权益法调整，因为我刚接手对成本法不太熟悉想咨询如下问题：
2021 年 8 月转让了一家子100%持股的子公司，相当于集团内转让，平价转让，母公司单体报表不产生投资收益。合并报表我看到的处理方式是，转让时点子公司的所有数据都先过录到合并底稿，然后将资产、负债、权益类（不含未分配利润）都编制调整分录进行相应调减，结出个余额转到了“其他转入”科目，这个余额正好与年末未分配利润的数相同。最后编制抵销分录是将“其他转入”的数据又冲平了，调整的资本公积。
我的疑问是“其他转入”具体是什么科目，为什么要这样过渡一下？如果不通过它来过渡这种成本法编制合并报表的合并抵销最后应该怎么处理呢？合并报表掌握的不好，所以向您请教，万分感谢！

回答人：chenyiwei
不清楚为何这样处理，请关注下这种方法下编制的合并报表结果是否平衡？尤其是处置损益的计算是否正确？是否将转让价格与标的子公司净资产之间的差额调整到权益，而不是计入损益？